---
title: "zozo"
author: "Koki Ando"
date: "`r Sys.Date()`"
output: 
  html_document:
    code_folding: hide
---

```{r setup, include=FALSE}
knitr::opts_chunk$set(echo = TRUE)
```

# Zozo Technologies

```{r}
library(DT)
library(tidyverse)
```

# リサーチ課題

ファッションECにおけるレコメンドエンジン。ファッションECの特徴をうまく利用したエンジンを作る想定で以下の問いに答えよ。

+ ファッションアイテムを扱うEC上での購買ログにはどのような特徴が存在するのか？商材ごとにEC上におけるユーザーの購買行動は変化する。そのためファッションEC上で起こっていると思われる現状と絡めて説明してください。本問はレコメンドの経験を問うものではないです。自由に回答せよ。参考に一般的なECで得られるデータサンプルを提示する。これの他、実際にECで扱っていると思われるデータやSNSなど外部のデータソースと組み合わせて回答しても構わない。

+ 1で説明した特性を利用したレコメンドアルゴリズムを開発し、ECの売上向上を目指す。どんなアルゴリズムが有効だと思うか？アルゴリズムの概要および効果的だと考える理由を説明せよ。

+ 2で説明したレコメンドアルゴリズムを実装せよ。一般に公開されいるベンチマーク、もしくは自作したダミーデータを用いてアルゴリズムの稼働確認をせよ。ただし稼働確認に用いるデータはファッションに関係していなくても構わない。1で説明した特性を満たしている必要もない。本問は目的に対して手段を正しく選択できるかを重視するため高度なアルゴリズムである必要はない。


## サンプルデータ

```{r}
### データ読み込み
user <- read.csv("ユーザーマスタ.csv")
goods <- read.csv("商品マスタ.csv")
purchase <- read.csv("購買ログ.csv")
### データ閲覧
DT::datatable(purchase) #購買ログ
DT::datatable(goods) #商品マスク
DT::datatable(user) #ユーザーマスク
```




## Twitterでの属性分析

SNSを用いてzozotown代表としたファッションECサイトのユーザー属性を考えてみる。

```{r eval = FALSE}
library(rtweet)
appname <- "Nike_Tweets_Analysis"
key <- "hIE9CVVsHFsGPWHsvjj9vc52X"
secret <- "I3CvypiOgfyjck9DDn0RsOKvJAUveAS3krFOK9ShLscd4iVie1"
at <- "2183834275-Tdz35pNu5m4SLJDLeqSQgLNixCGbnGpwTWYprV7"
as <- "2ymbDG538YprpMCQgoRJQYo1xLIydZixEAABlze7YFNEV"

twitter_token <- rtweet::create_token(
  app = appname,
  consumer_key = key,
  consumer_secret = secret,
  access_token = at, 
  access_secret = as)

zozo_tweets <- search_tweets(q = "zozotown",
                                n = 2000)
ja_zozo_tweet <- zozo_tweets %>% 
  filter(lang == "ja")
head(ja_zozo_tweet, 20)

data.frame(table(ja_zozo_tweet$location)) %>% 
  arrange(desc(Freq)) %>% 
  head(20)
```


トップ20のユーザーの住んでいる地域をみてみたがやはり、人口の集中している場所にユーザーは多そうである。一方でユーザーの中でも北海道が上位に入ってくるということはやはり、寒い地域（都会から離れた地域）にも多くユーザーはいる。

その為、同じ時期であっても気候には日本各地で大きく違うのでユーザーの需要も変わってくると言える。その為、ユーザーの年代や性別のみに留意してレコメンドエンジンを実装するのではなく、ユーザーの住所などによってのクラスタリングが必要となってきそうだ。


以上のことから、これから自分が実装するレコメンドエンジンには大きく二つのレイヤーが必要だと考えた。

一つは、ユーザーごとのクラスタリング。
もう一つは同クラスターないでの購買ログ、相関ルールを用いたマーケットバスケット分析。

これによって、ユーザーという因子と、一番最初にカートに入れた商品という二つ目の因子とを組み合わせてレコメンド機能を実装することを試みる。



### キーとなる指標

このレポートでは、売上のパターンを発掘するためにこの統計手法を用いる。"cross-selling opportunities"を見つける。例)商品Aを購入した顧客は商品Bも共に購入する傾向がある。

+ Probabilities
+ Support
+ Confidence
+ Lift
+ Conviction

```{r}
transactions_df <- read.csv("BreadBasket_DMS.csv")
```


#### Probabilities

```{r}
Probability_df <- data.frame(table(transactions_df$Item)) %>% 
  mutate(Pro = round(Freq/sum(Freq), digits = 5))

Probability_df %>% 
  # head(20) %>%
  ggplot(aes(x = Var1, y = (Freq/nrow(transactions_df)), fill = Var1)) +
  geom_bar(stat = "identity", show.legend = FALSE) +
  coord_flip() +
  labs(x = "Item Name", y = "Frequency")
```

#### Support & Confidence


```{r}
confidence <- function(first_item){
   pro_of_first_item <- Probability_df %>% 
    filter(Var1 == first_item)
   Pobability_of_item  <- pro_of_first_item$Pro
   print(paste0("Probability of the item: ", Pobability_of_item))
   
   sup_con_dat  <- support_df[support_df$Var1 %like% first_item, ] %>% 
     mutate(Confidence = Support/Pobability_of_item) %>% 
     head(10)
   print(sup_con_dat)
   
   sup_con_dat$Var1 <- sup_con_dat$Var1 %>% 
     str_remove(first_item) %>% 
     str_remove(", ")
   print(sup_con_dat)
   pro_of_recommend_item  <- Probability_df %>% 
     filter(Var1 %in% recommend_item)
   merge(sup_con_dat, pro_of_recommend_item, by = "Var1") %>% 
     mutate(Lift = Confidence/Pro)
}
confidence(first_item="Bread")

```


### 動作確認

```{r}
gender <- "F"
Age <- 22
Address <- "北海道"
First_goods <- "Coffee"


recommend_me <- function(){
  
}

recommend_me(gender = "F", Age = 22, Address = "北海道", First_goods = "Coffee")
```

# Limitations

+ 使用したデータは食品でありさらには、保存が効かない商品についてだった。その為季節性の激しいさらには長持ちする衣類を対象にすると思うような効果を出せない可能性もある。
+ さらには一般的に衣類はブランド品から日用品といったものまで幅広い価格帯の商品が多く、さらには季節性も激しいと思われる。

# Challenges to overcome

+ 商品の価格帯が大きく変動するので、ユーザーごとにクラスタリングしたのちに、クラスターごとの購買ログから上述したパターン認識を行い商品をレコメンドするといった手法も実行可能ではありそう。実際のデータがあれば是非とも挑戦したいと思った。
+ このレポートで用いたように扱う商品が多くなればなるほどなかなか組み合わせというものは見つけづらいかも知れない。その為、サンプルデータで提供されていたような小カテゴリやブランドといった要因で同時に購入される商品の組み合わせを発掘して、レコメンドするという方法も可能であると思われる。


以上。安藤光希





# 参考文献リスト

+ [STITCH FIX Tech Blog](https://multithreaded.stitchfix.com/blog/)
+ [レコメンドの研究者、Julian McAuleyのサイト](https://cseweb.ucsd.edu/~jmcauley/)
+ [国際会議 ECCV 2018 workshop 採択論文](https://sites.google.com/view/eccvfashion/papers)
+ [国際会議 ICCV 2017 workshop Computer Vision For Fashion](https://sites.google.com/zalando.de/cvf-iccv2017/)
+ [mhahsler/Arurles](https://github.com/mhahsler/arules)
+ [MBA by Xavier](https://www.kaggle.com/xvivancos/market-basket-analysis)






